臺灣臺南地方法院刑事判決
111年度易字第23號
公  訴  人  臺灣臺南地方檢察署檢察官
被      告  謝震耀


上列被告因竊盜案件，經檢察官提起公訴（110年度偵字第21731
號），被告於本院準備程序中就被訴事實為有罪之陳述，經告知
簡式審判程序之旨，並聽取被告及公訴人意見後，本院裁定以簡
式審判程序進行審理，判決如下：
    主  文
謝震耀共同犯攜帶兇器毀壞安全設備竊盜罪，處有期徒刑柒月。
    事  實
一、謝震耀與吳柏宗（另經本院通緝中）共同意圖為自己不法之
    所有，基於竊盜之犯意聯絡，於民國110年6月15日下午3時5
    0分許，由吳柏宗攜帶客觀上足以對人之生命、身體安全構
    成威脅，具有危險性，可供兇器使用之破壞剪1支，並駕駛
    車牌號碼000-0000號自用小客車搭載謝震耀前往「縱貫企業
    有限公司」設於臺南市○市區○○里○○00○00號之廠區，吳柏宗
    再持上開破壞剪剪破廠區外屬安全設備之鐵絲網後，由謝震
    耀穿越鐵絲網洞口入內，徒手竊取廠區內電纜線1捲，並搬
    運至吳柏宗駕駛前揭車輛載離，共同以此方式竊取電纜線1
    捲得手，吳柏宗、謝震耀旋前往臺南市○市區○○里00○00號「
    晨鑫環保廢五金資源回收廠」，欲將上開電纜線出售予不知
    情之李玉鑾，雙方約定買賣價金為新臺幣（下同）11,113元
    ，李玉鑾先給付2,500元予吳柏宗作為押金；吳柏宗、謝震
    耀共同接續上開犯意，於同日下午5時25分許，攜帶上開破
    壞剪前往該廠區，由謝震耀穿越鐵絲網洞口入內，徒手竊取
    廠區內電纜線6捲，並搬運至吳柏宗駕駛前揭車輛載離，共
    同以此方式竊取電纜線6捲得手，吳柏宗、謝震耀立即前往
    上揭資源回收場欲出售上開電纜線，嗣因李玉鑾察覺有異報
    警處理，經警循線查悉上情。
二、案經「縱貫企業有限公司」經理楊智程訴由臺南市政府警察
    局善化分局報告臺灣臺南地方檢察署檢察官偵查起訴。
    理  由
一、按被告謝震耀所犯為死刑、無期徒刑、最輕本刑3年以上有
    期徒刑以外之罪，亦非高等法院管轄之第一審案件，其於準
    備程序中就被訴事實為有罪之陳述，經告知簡式審判程序之
    旨，並聽取檢察官及被告之意見後，本院依刑事訴訟法第27
    3條之1第1項規定裁定進行簡式審判程序，是本案之證據調
    查，依同法第273條之2規定，不受同法第159條第1項、第16
    1條之2、第161條之3、第163條之1及第164條至第170條所規
    定證據能力認定及調查方式之限制，合先敘明。
二、上開犯罪事實，業據被告於警詢、偵查、本院準備程序、審
    理中均坦承不諱，核與告訴人楊智程於警詢中之指述、證人
    李玉鑾於警詢中之證述相符（見警卷第29頁至第45頁），並
    有臺南市政府警察局善化分局扣押筆錄、扣押物品目錄表、
    扣押物品收據、代保管書、贓物認領保管單、監視器錄影畫
    面翻拍照片、現場照片、收受物品、舊貨、五金廢料或廢棄
    物登記表、估價單、汽機車讓渡買賣合約書、車輛詳細資料
    報表在卷可稽（見警卷第17頁至第27頁、第47頁至第97頁、
    第109頁），足認被告任意性之自白確與事實相符，堪以採
    信；是本案事證明確，被告犯行洵堪認定，應予依法論科。
三、論罪科刑：
　㈠核被告所為，係犯刑法第321條第1項第2款、第3款之攜帶兇
    器毀壞安全設備竊盜罪。
　㈡被告與吳柏宗就上開犯行，有犯意聯絡及行為分擔，均應論
    以共同正犯。
　㈢被告與吳柏宗兩度前往該廠區竊取電纜線之行為，其等主觀
    上乃係基於一個竊盜決意，而於密接之時間、相同之地點為
    上開各舉動，侵害之法益相同，各舉動之獨立性甚為薄弱，
    客觀上難以強行區分為不同行為，法律上應視為數個舉動之
    接續施行，合為包括之一行為予以評價，為接續犯。
　㈣爰審酌被告正值青年，於110年間曾因公共危險案件經臺灣臺
    南地方檢察署檢察官為緩起訴處分確定，於緩起訴期間，因
    一時短於思慮，不思以正途獲取所需，任意違犯上開竊盜犯
    行，所為對社會治安及他人財產安全均造成危害，殊為不該
    ，更足見其漠視他人財物之所有權，法紀觀念薄弱；惟念被
    告犯後始終坦承犯行，表現悔意，兼衡所竊財物之價值，暨
    被告自陳學歷為高中畢業、未婚無子女、現從事太陽能板搭
    設工作、須扶養父母、家庭經濟狀況為普通（見本院卷第11
    7頁）等一切情狀，量處如主文所示之刑，以示懲儆。 
四、沒收部分：
　　被告竊得之電纜線7捲經尋獲並由告訴人領回，依刑法第38
    條之1第5項規定，不予宣告沒收，併此指明。
據上論斷，應依刑事訴訟法第273條之1第1項、第299條第1項前
段，判決如主文。
本案經檢察官張佳蓉提起公訴，檢察官林容萱、粟威穆到庭執行
職務。
中　　華　　民　　國　　111 　年　　10　　月　　21　　日
                  刑事第十庭  法　官　王鍾湄
以上正本證明與原本無異。
如不服本判決應於收受本判決後20日內向本院提出上訴書狀，並
應敘述具體理由。其未敘述上訴理由者，應於上訴期間屆滿後20
日內向本院補提理由書狀（均須按他造當事人之人數附繕本）「
切勿逕送上級法院」。 
　　　　　　　　　　　　　　　書記官　蘇冠杰　　　　　　
中　　華　　民　　國　　111 　年　　10　　月　　21　　日
附錄本案論罪科刑法條：
刑法第320條
意圖為自己或第三人不法之所有，而竊取他人之動產者，為竊盜
罪，處5年以下有期徒刑、拘役或500,000元以下罰金。
意圖為自己或第三人不法之利益，而竊佔他人之不動產者，依前
項之規定處斷。
前2項之未遂犯罰之。
刑法第321條
犯前條第1項、第2項之罪而有下列情形之一者，處6月以上5年以
下有期徒刑，得併科500,000元以下罰金：
一、侵入住宅或有人居住之建築物、船艦或隱匿其內而犯之。
二、毀越門窗、牆垣或其他安全設備而犯之。
三、攜帶兇器而犯之。
四、結夥3人以上而犯之。
五、乘火災、水災或其他災害之際而犯之。
六、在車站、港埠、航空站或其他供水、陸、空公眾運輸之舟、
    車、航空機內而犯之。
前項之未遂犯罰之。